臺灣板橋地方法院刑事判決　　　　　　　96年度易字第1775號
公　訴　人　臺灣板橋地方法院檢察署檢察官
被　　　告　甲○
上列被告因違反毒品危害防制條例案件，經檢察官提起公訴（96
年度偵字第12748 號），嗣因被告於本院準備程序中就被訴事實
為有罪之陳述，本院告知被告簡式審判程序之旨，並聽取當事人
之意見後，裁定改依簡式審判程序進行，判決如下：
    主  文
甲○持有第一級毒品，處有期徒刑月，如易科罰金，以新臺幣
壹仟元折算壹日，減為有期徒刑壹月又拾伍日，如易科罰金，以
新臺幣壹仟元折算壹日。扣案之第一級毒品海洛因殘渣袋貳個、
第二級毒品甲基安非他命殘渣袋壹個，均沒收之。
    事  實
一、甲○明知海洛因、甲基安非他命分別為毒品危害防制條例第
    2 條第2 項第1 、2 款所列管之第一級、第二級毒品，不得
    持有，竟仍基於持有第一級毒品海洛因（下稱海洛因）及第
    二級毒品甲基安非他命（下稱甲基安非他命）之犯意，至遲
    於民國95年3 、4 月間某日，在不詳地點，自某真實姓名年
    籍不詳、綽號「滷蛋」之成年男子處收受內含甲基安非他命
    成份之殘渣袋1 包及內含海洛因成份之殘渣袋2 包而持有之
    。嗣於96年2 月4 日20時40分許，為警在臺北縣蘆洲市○○
    ○街21號5 樓其住處內查獲，並當場扣得上開殘渣袋3 個等
    物。
二、案經臺灣板橋地方法院檢察署檢察官自動檢舉偵查起訴。
    理  由
一、查本件被告甲○所犯並非死刑、無期徒刑、最輕本刑為三年
  　以上有徒刑之罪或高等法院管轄第一審案件，而其於準備程
    序進行中，被告先就被訴事實為有罪之陳述，經法官告知簡
    式審判程序之旨，並聽取公訴人及被告之意見後，本院認適
    宜改依簡式審判程序進行，爰依刑事訴訟法第273 條之1 第
    1 項規定，以裁定改進行簡式審判程序，合先敘明。
二、訊據被告甲○對於其有持有扣案之內含甲基安非他命成份之
    殘渣袋1 包及內含海洛因成份之殘渣袋2 包之事實坦承不諱
    ，復有搜索扣押筆錄、扣押物品目錄表各乙份、查獲現場暨
    扣押物品照片10幀存卷可稽，及上開含甲基安非他命成份之
    殘渣袋1 包及內含海洛因成份之殘渣袋2 包扣案可資佐證。
    又上開殘渣袋3 包經送法務部調查局檢驗結果，其中1 包（
    經編號No.1）發現有第二級毒品甲基安非他命成分殘留，其
    餘2 包（經編號No.2、No.3）均有第一級毒品海洛因成分殘
    留，此有該局96年4 月2 日調科壹字第09600137300 號鑑定
    書1 份在卷可稽。而被告為警查獲時所採其尿液送驗結果，
    係呈安非他命類（含甲基安非他命）陰性反應及嗎啡陰性反
    應，此有台灣檢驗科技股份有限公司於96年2 月15日出具之
    濫用藥物尿液檢驗報告（報告編號為：CH/2007/20168）1份
    在卷可稽。據上，被告之上開自白核與事實相符，堪以採信
    。雖被告於本院審理時就有關扣案之毒品殘渣袋究係自何時
    起持有乙節，另辯稱：伊接受勒戒完後應已沒有再碰毒品，
    扣案毒品殘渣袋應該是伊之前放到忘記的，但現在已想不起
    來究竟係何時放的等語。惟查，被告係於90年間，因施用第
    二級毒品案件，經本院以90年度毒聲字第2128號裁定送勒戒
    處所觀察勒戒後，認無繼續施用毒品之傾向，由臺灣板橋地
    方法院檢察署檢察官於90年9 月26日以90年毒偵緝字第632
    號為不起訴處分確定；另於91年間，因施用第一級毒品案件
  　，經臺灣臺北地方法院以91年度毒聲字第1374號裁定送觀察
    、勒戒，認有繼續施用毒品之傾向，由同前法院以91年度毒
    聲字第1583號裁定令入戒治處所施以強制戒治，嗣經裁定停
    止戒治，所餘戒治期間，付保護管束，迄至92年3 月27日期
    滿執行完畢，而上開毒品案件併經檢察官聲請簡易判決處刑
    ，嗣經臺灣臺北地方法院以91年度簡字第2541號判決有期徒
    刑10月，緩刑4 年確定在案，此有臺灣高等法院被告前案紀
    錄表在卷可稽。
    又查，被告於警詢時已陳稱：伊最後一次施打海洛因是在94
    年3 、4 月份左右，而最後一次施用安非他命則係於95年3
    、4 月等語（見偵查卷第16頁）；其復於偵查時係供稱：伊
    最後一次施用品之時間係於94年3 、4 月，伊為警查獲前三
    天都沒有施用海洛因等語（見偵查卷第40 頁） ，嗣於本院
    審理時陳稱：伊於警詢所述是因伊於警詢時因不太想回答，
    所以隨便說，偵查中所述實在等語（見本院卷第23頁），則
    被告於警詢及偵查時均一致供稱其最後一次施用海洛因之時
    間，且均未曾供稱其於接受觀察勒戒之前有遺留下扣案之殘
    渣袋乙事，迄至本院審理時始翻異前詞為上揭辯解，已啟人
    疑竇。再者，觀諸卷附扣案之3 個殘渣袋照片可知，該渣殘
    袋係塑膠彌封袋，外觀無破損或泛黃之跡象，則倘若扣案之
    毒品殘渣袋確為被告於前揭最近一次接受勒察勒戒之前所遺
    留下之物，則此距被告於96年2 月4 日為警查獲本件扣案毒
    品已逾4 年之久，衡情該塑膠袋外觀是否仍有可能得以保存
    如此完整，亦非無疑。參以被告於警訊偵查中基於其自由意
    識所為供述，此為被告所不否認，則衡情其於彼時較少權衡
    利害得失，所述應堪採為憑信，至於被告於審理時所辯，與
    其之前供述並不相符，衡情應係被告唯恐若自承有於緩刑期
    間再犯本件持有毒品犯行，則其所受前揭緩刑宣告將有遭撤
    銷之虞，以致有所顧忌而為避就之詞，故被告所辯委無可採
    。據上，足認被告至遲係於95年3 、4 月間持有扣案之殘渣
    袋無訛。本案事證已臻明確，被告犯行堪以認定，應依法論
    科。
三、查海洛因及甲基安非他命，分屬於毒品危害防制條例第2 條
    第2 項第1 、2 款所規定之第一、二級毒品，核被告所為，
    係犯毒品危害防制條例第11條第1 項之持有第一級毒品罪及
    同條第2 項之持用第二級毒品罪。又被告所犯上開二罪係一
    行為觸犯二罪名，屬想像競合，應從一重之持有第一級毒品
    罪處斷。審酌被告之品行、智識程度、犯罪之動機、目的、
    手段，犯罪所生之損害，及犯罪後持有犯行惟堅不敘明自何
    時起持有之態度等一切情狀，量處如主文所示之刑，並諭知
    易科罰金之折算標準，以資懲儆。又中華民國九十六年罪犯
    減刑條例業經立法院制定，並業經總統於96年7 月4 日公布
　　，自96年7 月16日起生效，茲因被告為上開犯行之犯罪時間
  　在96年4 月24日以前，合於減刑條件，應依中華民國九十六
    年罪犯減刑條例第2 條第1 項第3 款、第7 條、第9 條之規
    定，減刑如主文所示之減得之刑，並諭知易科罰金之折算標
    準。又扣案之甲基安非他命殘渣袋1 個及海洛因殘渣袋2 個
    ，均係被告所有，係用於包裹毒品，防其裸露、潮濕，便於
    攜帶持有第一、二級毒品所用之物，此據被告於本院審理時
    供明在卷，爰依刑法第38條第1 項第2 款規定，亦併予宣告
    沒收。至於上開殘渣袋內所殘留之甲基安非他命成分及海洛
    因成分，經鑑驗均因量微已無法與塑膠袋析離秤重，自無從
    併予諭知沒收銷燬，附此陳明。
據上論斷，應依刑事訴訟法第273 條之1 第1 項、第299 條第1
項前段，毒品危害防制條例第11條第1 項、第2 項，刑法第11條
前段、第41條第1 項前段、第38條第1 項第2 款，中華民國九十
六年罪犯減刑條例第2 條第1 項第3 款、第7 條、第9 條，判決
如主文。
本案經檢察官鄧媛到庭執行職務。
中　　華　　民　　國　　96　　年　　8 　　月　　30　　日
                  刑事第十二庭法  官  林淑婷
以上判決正本證明與原本無異。
如不服本判決，應於送達後十日內，向本院提出上訴狀。
                              書記官  林金良
中　　華　　民　　國　　96　　年　　8 　　月　　30　　日
附錄本案論罪科刑法條全文：
毒品危害防制條例第11條
持有第一級毒品者，處3 年以下有期徒刑、拘役或新臺幣5 萬元
以下罰金。
持有第二級毒品者，處2 年以下有期徒刑、拘役或新臺幣3 萬元
以下罰金。
持有專供製造或施用第一、二級毒品之器具者，處1 年以下有期
徒刑、拘役或新臺幣1 萬元以下罰金。
持有毒品達一定數量者，加重其刑至二分之一，其標準由行政院
定之。
